【裁判字號】    96,上易,2161
【裁判日期】    970122
【裁判案由】    竊盜等
【裁判全文】
臺灣高等法院臺中分院刑事判決        96年度上易字第2161號
上  訴  人
即  被  告  丙○○
上列上訴人因竊盜等案件，不服臺灣苗栗地方法院96年度易字第
859號中華民國96年10月18日第一審判決（起訴案號：臺灣苗栗
地方法院檢察署96年度偵字第4056號），提起上訴，本院判決如
下：
    主  文
原判決撤銷。
丙○○竊盜未遂，處有期徒刑肆月，如易科罰金，以新台幣壹仟
元折算壹日；又無故侵入他人住宅，處有期徒刑參月，如易科罰
金，以新台幣壹仟元折算壹日。應執行有期徒刑陸月，如易科罰
金，以新台幣壹仟元折算壹日。
    事  實
一、丙○○於民國96年8月25日8時5分許，步行經過甲○○位於
    苗栗縣頭份鎮○○里○○路64號之住宅前，見該處大門未上
    鎖，竟意圖為自己不法之所有，並基於侵入他人住宅之犯意
    ，逕行徒手打開門鎖，侵入其內，並走上二樓儲藏室及會議
    室，翻動物品、物色財物。幸甲○○返家發覺有異，隨即報
    警處理，將其當場逮獲，而未得手。
二、案經甲○○訴由苗栗縣警察局頭份分局報請苗栗地方法院檢
    察署檢察官偵查起訴。
    理  由
一、訊據上訴人即被告（以下稱被告）固不否認有於上開時地，
    進入告訴人住宅，經告訴人報警查獲之情事，惟矢口否認有
    竊盜未遂之犯行，辯稱：我前一天晚上酒醉，跌倒受傷，被
    救護車送到頭份鎮為恭醫院，看完病以後，我姐姐丁○○載
    我回她家，當時我頭痛發作，就從家中出去，出去之後我就
    不知道了云云。惟查被告於原審審理中，對於犯罪事實，已
    經全部認罪，核與告訴人指訴之情節相符，並有現場照片、
    搜索扣押筆錄在卷可稽。被告所辯，顯係事後卸責之詞，不
    足採信。本件事證明確，被告犯行堪以認定。
二、核被告所為，係犯刑法第320條第3項、第1項之竊盜未遂罪
    、刑法第306條第1項之無故侵入住宅罪。被告已著手於竊盜
    行為之實行而不遂，應依刑法第25條第2項，按既遂犯之刑
    減輕之。被告所犯上開二罪，犯意各別，行為互殊，應予分
    論併罰。原審以被告犯罪事證明確，予以論罪科刑，認事用
    法，原無不妥之處。惟就量刑方面，被告侵入他人住宅行竊
    未遂，足以危害他人家居安全，固屬不該，然查被告為原住
    民，所受教育不多，生活及經濟條件本即不佳，因一時失慮
    ，以致犯罪。其於96年8月25日當場被捕後，即經警解送檢
    察官聲請原審法院羈押，嗣於96年10月4日始經原審法院准
    予具保停止羈押，有押票、原審審判筆錄、刑事保證金收據
    、限制住居具結書、臺灣高等法院被告前案紀錄表等在卷可
    稽。本院衡酌被告犯罪之情節，尚未造成告訴人之重大損失
    被告於原審審理中並已坦承犯行，其雖於上訴本院後否認犯
    行，衡情應係受原審量刑不得易科罰金之影響，冀圖解免竊
    盜罪責，而不致入監服刑之故。且被告既經羈押一個多月，
    應已對其產生儆惕之作用，尚無令其入監服刑之必要。本院
    認應該給被告一次自新之機會，如其以後仍不知悔改，再次
    犯罪時，亦難再受到法院之寬貸。爰審酌上情及被告犯罪之
    一切情狀，將原判決撤銷改判（另原判決漏引刑法第51條第
    5款，併予指明），各量處如主文第二項所示之刑，並定其
    應執行之刑，及諭知易科罰金之折算標準。
據上論結，應依刑事訴訟法第369條第1項前段、第364條、第299
條第1項前段，刑法第320條第3項、第1項、第306條第1項、第25
條、第51條第5款、第41條第1項前段，刑法施行法第1條之1，判
決如主文。
本案經檢察官乙○○到庭執行職務。
中    華    民    國    97    年    1     月    22    日
            刑事第十一庭  審判長法  官  陳  朱  貴
                                法  官  何  志  通
                                法  官  郭  同  奇
上列正本證明與原本無異。
不得上訴。
                                書記官  康  孝  慈
中    華    民    國    97    年    1     月    22    日
附錄論罪科刑法條
刑法第320條
意圖為自己或第三人不法之所有，而竊取他人之動產者，為竊盜
罪，處5年以下有期徒刑、拘役或500元以下罰金。
意圖為自己或第三人不法之利益，而竊佔他人之不動產者，依前
項之規定處斷。
前二項之未遂犯罰之。
刑法第306條第1項
無故侵入他人住宅、建築物或附連圍繞之土地或船艦者，處1年
以下有期徒刑、拘役或3百元以下罰金。


司法院資訊處製作；財團法人民間司法改革基金會備份。
